el: Βρεφικά & παιδικά είδη > Μεταφορά βρέφους > Μάρσιποι μεταφοράς μωρού: Μάρσιποι μεταφοράς τύπου σακιδίου; Μάρσιποι τύπου Mei Tai; Μάρσιποι με κρίκους & μάρσιποι ισχίου; Μάρσιποι μαλακής κατασκευής; Μάρσιποι τύπου wrap (περιτύλιξης)
it: Bebè e bimbi > Trasporto bebè > Marsupi portabebè: Portazaini; Marsupi Mei Tai; Imbragature ad anelli e marsupi; Marsupi a struttura morbida; Marsupi avvolgitori
lt-LT: Kūdikiai ir maži vaikai > Kūdikių transportas > Kūdikių nešynės: Kuprinės tipo nešynės; „Mei Tai“ tipo nešynės; Vaikjuostės ir nešynės ant klubo; Minkštos struktūros nešynės; Vyniojamosios nešynės
cs: Děti a kojenci > Přeprava dětí > Vaky na děti: Přepravní batohy; Vázací nosítka (Mei Tai); Šátky a nosiče na děti; Ergonomická nosítka; Šátky na nošení dětí
fr: Bébés et tout-petits > Transport de bébés > Porte-bébés: Transporteurs sacs à dos; Porte-bébés meï-taï; Anneaux de portage et porte-hanches; Porte-bébés à structure souple; Porte-bébés à nouer
da: Baby og småbørn > Babytransport > Babybæreseler: Rygsækbokse; Mei tai-seler; Ringslynger og hofteseler; Blødt strukturerede bæreseler; Vikler
pt-BR: Infantil > Transporte de bebês > Cangurus: Caixas para transporte tipo mochila; Transportadoras Mei Tai; Argolas e suportes para o quadril; Transportadoras com estrutura macia; Transportadoras de envoltório
fi: Vauvat ja leikki-ikäiset > Vauvan kuljetus > Vauvan kantoreput: Kuljetusreput; Etukantoreput; Rengasliinat ja lannekantoliinat; Pehmeät kantoreput; Kietaisukantoliinat
ro-RO: Bebeluși și copii mici > Transportul bebelușilor > Articole pentru transportul copiilor: Rucsacuri pentru transport; Marsupii Mei Tai; Marsupii cu inel și suporturi pentru șold; Marsupii cu structură moale; Articole pentru transport tip eșarfă
hr-HR: Bebe i mala djeca > Prijevoz za bebe > Nosiljke za bebe: Nosiljke za nošenje na leđima; Nosiljke za bebe mei tai; Ring sling i nosiljke za bok; Nosiljke za bebe mekane strukture; Marame za nošenje bebe
de: Baby & Kleinkind > Babytransport > Babyträger: Rucksackträger; Mei Tai-Träger; Trageschlingentücher und Hüftsitze; Weichstrukturierte Träger; Babytragen
sk-SK: Bábätká > Preprava detí > Detské nosiče: Batohové nosiče; Nosiče Mei Tai; Zavinovačky a bedrové nosiče; Nosiče z jemnej látky; Zavinovačky
ru: Товары для детей > Прогулки и путешествия с детьми > Слинги и детские переноски: Рюкзаки-переноски; Май-слинги; Слинги с кольцами и хипситы; Эргорюкзаки; Слинги-шарфы
ko: 영유아 > 영유아용 캐리어 > 아기띠: 배낭 캐리어; 메이타이 아기띠; 링슬링/힙시트 아기띠; 모양 잡힌 소프트 캐리어; 랩 캐리어 아기띠
pl: Dzieci i niemowlęta > Transport niemowląt > Nosidełka dla niemowląt: Transportery plecakowe; Nosidełko Mei Tai; Chusty kółkowe i nosidełka biodrowe; Nosidełka miękkie; Chusty do noszenia dzieci
nl: Baby en peuter > Baby's vervoeren > Draagdoeken en -zakken voor baby's: Rugzaktransportmanden; Mei Tai-draagzakken; Ringslings en heupdraagdoeken; Draagzakken met zachte structuur; Wikkeldraagdoeken
vi: Trẻ sơ sinh và trẻ tập đi > Xe đẩy cho trẻ em > Địu em bé: Ba lô vận chuyển; Địu Mei Tai; Vòng đeo & đai đeo hông; Địu mềm; Địu quấn
bg-BG: Бебета и малки деца > Бебешки транспорт > Бебеносещи средства: Раници за носене; Слингове „Мей Тай“; Слингове с халки и седалки за кръста; Кенгура; Шалове за увиване
th: ทารกและเด็กเล็ก > การเคลื่อนย้ายเด็กทารก > ที่เคลื่อนย้ายทารก: ที่ใส่สัตว์เลี้ยงแบบเป้สะพายหลัง; ที่อุ้มทารกแบบชาวเขา; ที่อุ้มทารกแบบสลิงห่วงและแบบคาดเอว; ที่อุ้มทารกแบบโครงสร้างอ่อนนุ่ม; ที่อุ้มทารกแบบรัด
sl-SI: Dojenčki in malčki > Prevoz otrok > Otroške nosilke: Nahrbtne nosilke; Mei Tai nosilke; Slingi z obroči in bočne nosilke; Nosilke iz mehkega materiala; Trakovi za nošenje dojenčkov
zh-CN: 婴幼儿用品 > 婴儿出行用品 > 婴儿背带: 宠物背包; Mei Tai 婴儿背袋; 环背巾和腰凳; 软结构背袋; 包带式背袋
tr: Bebek ve Küçük Çocuk Ürünleri > Bebek Taşıma Ürünleri > Kangurular: Sırt Çantası Taşıyıcılar; Mei Tai Kangurular; Halka Sapanlar ve Kalça Taşıyıcıları; Yumuşak Yapılı Kangurular; Sarma Kangurular
zh-TW: 嬰幼兒 > 嬰兒外出用品 > 嬰兒背巾: 寵物後背包; 亞洲烏龜背巾; 雙環/腰掛背巾; 插扣背巾; 包裹背巾
pt-PT: Bebé e criança > Transporte do bebé > Transportadoras de bebé: Mochilas transportadoras; Porta-bebé Mei Tai; Porta-bebé com argolas e marsúpios; Porta-bebé de estrutura suave; Porta-bebé de embrulhar
en: Baby & Toddler > Baby Transport > Baby Carriers: Backpack Carriers; Mei Tai Carriers; Ring Slings & Hip Carriers; Soft-Structured Carriers; Wrap Carriers
sv: Baby och småbarn > Barntransport > Bärselar: Ryggsäckshållare; MeiTai-bärselar; Ring- och höftbärselar; Mjukstrukturerade bärselar; Wrap-bärselar
es: Bebés y niños pequeños > Transporte de bebés > Mochilas portabebés: Transportines de mochila; Portabebés Mei Tai; Portabebés de eslingas de anillo y de cadera; Portabebés de estructura blanda; Portabebés de envoltura
ja: ベビー用品 > ベビー用外出用品 > 抱っこひも: バックパックキャリー; メイタイ抱っこ紐; リングスリング&ヒップシートキャリア; ソフト構造抱っこ紐; ベビーラップ抱っこ紐
hu: Baba- és csecsemő > Babaszállítás > Babahordozó: Háthordozók; Mei Tai hordozók; Gyűrűs hevederek és csípőhordozók; Puha szerkezetű hordozók; Fóliahordozók
nb: Baby og barn > Babytransport > Bæreseler og bæresjal: Bæremeiser; Mei Tai-bærere; Ringslyngebærere og hoftebærere; Bærere med myk struktur; Bæresjal